<?xml version="1.0" encoding="UTF-8"?>
<Declensions>
    <Group>
        <Declension> 1st </Declension>
        <Masculine>
            <Singular>
                <Genitive> ī </Genitive>
                <Dative> ō </Dative>
                <Accusative> um </Accusative>
                <Ablative> ō </Ablative>
            </Singular>
            <Plural>
                <Nominative> ī </Nominative>
                <Genitive> ōrum </Genitive>
                <Dative> īs </Dative>
                <Accusative> ōs </Accusative>
                <Ablative> īs </Ablative>
                <Vocative> ī </Vocative>
            </Plural>
        </Masculine>
        <Feminine>
            <Singular>
                <Nominative> a </Nominative>
                <Genitive> ae </Genitive>
                <Dative> ae </Dative>
                <Accusative> am </Accusative>
                <Ablative> ā </Ablative>
                <Vocative> a </Vocative>
            </Singular>
            <Plural>
                <Nominative> ae </Nominative>
                <Genitive> ārum </Genitive>
                <Dative> īs </Dative>
                <Accusative> ās </Accusative>
                <Ablative> īs </Ablative>
                <Vocative> ae </Vocative>
            </Plural>
        </Feminine>
        <Neuter>
            <Singular>
                <Nominative> um </Nominative>
                <Genitive> ī </Genitive>
                <Dative> ō </Dative>
                <Accusative> um </Accusative>
                <Ablative> ō </Ablative>
                <Vocative> um </Vocative>
            </Singular>
            <Plural>
                <Nominative> a </Nominative>
                <Genitive> ōrum </Genitive>
                <Dative> īs </Dative>
                <Accusative> a </Accusative>
                <Ablative> īs </Ablative>
                <Vocative> a </Vocative>
            </Plural>
        </Neuter>
    </Group>
    <Group>
        <Declension> 3rdi </Declension>
        <Human>
            <Singular>
                <Genitive> is </Genitive>
                <Dative> ī </Dative>
                <Accusative> em </Accusative>
                <Ablative> ī </Ablative>
            </Singular>
            <Plural>
                <Nominative> ēs </Nominative>
                <Genitive> ium </Genitive>
                <Dative> ibus </Dative>
                <Accusative> ēs </Accusative>
                <Ablative> ibus </Ablative>
                <Vocative> ēs </Vocative>
            </Plural>
        </Human>
        <Neuter>
            <Singular>
                <Genitive> is </Genitive>
                <Dative> ī </Dative>
                <Ablative> ī </Ablative>
            </Singular>
            <Plural>
                <Nominative> ia </Nominative>
                <Genitive> ium </Genitive>
                <Dative> ibus </Dative>
                <Accusative> ia </Accusative>
                <Ablative> ibus </Ablative>
                <Vocative> ia </Vocative>
            </Plural>
        </Neuter>
    </Group>
</Declensions>